Inventaris van van het archief van de Stichting Archiefprogrammatuur (STAP), 2000-2017
Nationaal Archief, Den Haag
- Topografische projecten, E.
  - Erfgoed en Locatie, E.3.
    - Stukken betreffende subsidie van het ministerie voor de definitiefase van het project Erfgoed en Locatie, 2009-2010; 193; 1 omslag
    - Stukken betreffende subsidies van het ministerie van OCW voor het project Erfgoed en Locatie., 2010-2012; 194; 1 omslag
    - Stukken betreffende een bijeenkomst Erfgoed en Locatie in Amsterdam., 2011 januari; 195; 1 omslag
    - Voorlichtingscirculaire van STAP. Gedrukt., ca. 2011; 196; 1 stuk
    - Tekst van een uitvoeringsplan Erfgoed en Locatie versie 0.3., 2012 mei 1; 197; 1 stuk
    - Stukken betreffende de overdracht van het project Erfgoed en Locatie aan DEN., 2012; 198; 1 omslag
    - Stukken betreffende de voortzetting van de subsidies van het ministerie van OCW voor het project Erfgoed en Locatie na de overdracht van het project aan DEN en de eindverantwoording., 2012-2016; 199; 1 omslag
- Genealogische projecten, F.
  - GenLias, F.1.
    De beheerraad van GenLias is aanvankelijk aangestuurd door het Nationaal Archief en niet door de STAP
    - Stukken betreffende de mantelovereenkomst tussen het Nationaal Archief en Semantica BV, een Service Level Agreement over de hosting en het beheer van het netwerk GenLias en de website., 2005-2008; 200; 1 omslag
    - Vergaderstukken van de beheersraad van GenLias, jaarverslagen, en plan van aanpak, met correspondentie., 2004-2007; 201; 1 omslag
    - Stukken betreffende een samenwerkingsovereenkomst tussen GenLias en het Internationaal Instituut voor Sociale Geschiedenis., 2005 september-december; 202; 1 omslag
    - Correspondentie over de opzet van een programma GenDaWin door KVAL, zijnde een afdeling van de KVAN in Limburg, een splitsing van de Nederlandse Genealogische Vereniging over digitaliseringsaangelegenheden en ontwikkelingen in GenLias., 2005-2006; 203; 1 omslag.
    - Jaarbericht van GenLias over 2004 en 2006., 2005, 2007; 204; 1 omslag
    - Stukken betreffende de opzet van de Conventscommissie Toekomstverkenning GenLias., 2005-2008; 205; 1 omslag
    - Exemplaren van Nieuwsbrief GenLias, met correspondentie van Roelof Hol., 2005-2010; 206; 1 omslag
    - Correspondentie van Roelof Hol betreffende de introductie van GenLias als virtuele studiezaal voor de internetgebruiker via de archiefdiensten en samenwerking met andere lokale digitale systemen van gemeentearchieven en regionale historische centra., 2005-2008; 207; 1 omslag
    - Stukken betreffende overlegvergaderingen van de beheersraad van GenLias, met correspondentiedossier., 2005-2010; 208; 1 pak
    - Akte van benoeming van de voorzitter van STAP tot projectleider van GenLias met stukken betreffende haar dienstverband., 2007-2008; 209; 1 omslag
    - Stukken betreffende overleg in verband met de financiering van GenLias., 2008; 210; 1 omslag
    - Fragment van een financieel jaaroverzicht/begroting van GenLias., 2009; 211; 1 stuk
  - Mijn Voorouders, F.2.
    - Leiding, F.2.1.
      - Businessplan van Mijn voorouders.nl, opgesteld door A.G. de Vries., 2005 juli 15; 212; 1 stuk
      - Stukken betreffende plannen tot vernieuwing van GenLias naar het project Mijn voorouders., 2007-2008; 213-214; 3 omslagen
        - Stukken betreffende een enquête van Ithaca onder gebruikers van digitaal stamboomonderzoek ten behoeve van GenLias/WieWasWie, 2007-2008, 213
        - Rapporten inzake de totstandkoming van een concept van een Plan van Aanpak voor een functioneel model voor de vernieuwing van GenLias, met correspondentie, 2007 juni-oktober, 214
      - Stukken betreffende de benoeming van A.G. Lutke Schipholt als uitvoerder van het plan van aanpak van het project., 2007; 215; 1 omslag
      - Stukken betreffende de opstelling van een visie en de organisatie van visiedagen met daaraan voorafgaande informatieplanning., 2007-2008; 216; 1 pak
      - Stukken betreffende de klankbordgroep ter begeleiding van de uitvoering, 2007-2008; 217; 1 omslag
      - Stukken betreffende de aanbesteding van de ontwikkeling van een publieksplatform genealogie voor het project Mijn Voorouders., 2007-2008; 218; 1 omslag
      - Rapporten van Daidalos Source of Information over Mijn Voorouders nl, als technologische vernieuwing van GenLias., 2007 november - 2008 februari; 219; 1 omslag
      - Stukken betreffende de implementatie van het door Daidalos geleverde project., 2008 mei - september; 220; 1 omslag
      - Stukken betreffende beraadslagingen met erfgoedinstellingen over de gang van zaken en voorstellen tot formering van een stuurgroep of klankbordgroep Mijn Voorouders., 2008; 221; 1 omslag
      - Stukken betreffende een presentatie van Roelof Hol als secretaris van STAP bij een studiebezoek van Vlaamse archivarissen aan het Nationaal Archief voor bijeenkomsten over de toegankelijkheid van historische persoonsinformatie., 2008 maart -mei; 222; 1 omslag
      - Stukken betreffende een sterkte-zwakteanalyse van de benamingen GenLias, Mijn Voorouders en WieWasWie met workshops over de gewenste planning., 2008-2009; 223; 1 omslag nader
    - Financiering, F.2.2.
      - Stukken betreffende een subsidieaanvraag bij het Ministerie van Economische Zaken voor een SENTER/NOVEM-subsidie in het kader van de PRIMA-regeling voor het project Mijn Voorouders, met stukken betreffende de aanvrage van een second opinion op de visie., 2008; 224; 1 pak
      - Stukken betreffende de verantwoording van het eerste projectjaar van Mijn Voorouders., 2010; 225; 1 omslag
    - Planning, F.2.3.
      - Stukken betreffende aanbevelingen en samenwerkingsverbanden van en met houders van diverse zoeksystemen op het gebied van familiegeschiedenis., 2007-2008; 226; 1 omslag
      - Stukken betreffende de instemming van de beheersraad van GenLias en het bestuur van STAP met de vernietiging van films van de Genealogical Society of Utah in Schaarsbergen., 2008; 227; 1 omslag
  - WieWasWie, F.3.
    - Stuurgroep en andere werkgroepen., F.3.1.
      - Stukken betreffende het beraad van de Stuurgroep over de aanbesteding en de realisatie van een online platform voor historisch personenonderzoek WieWasWie?, 2009-2011 2 omslagen; 228-229
        - 2009 januari- -oktober, 228
        - 2009 november - 2010 februari, 229
      - Vergaderstukken van het STAP-bestuur met de stuurgroep WieWasWie., 2009-2011; 230; 1 omslag
      - Vergaderstukken van de stuurgroep met HintTech over de bouw en het onderhoud van de website., 2010-2011; 231; 1 omslag
      - Stukken betreffende de Stuurgroep WieWasWie en de klankbordgroep., 2009-2011; 232; 1 omslag
      - Stukken betreffende vergaderingen van de Stuurgroep WieWasWie.nr. 12-17, 2010-2011; 233; 1 omslag
      - Stukken betreffende vergaderingen van interne werkgroepen van WieWasWie., 2010; 234; 1 omslag
      - Stukken betreffende de overdracht van het project WieWasWie? aan het Centraal Bureau voor Genealogie., 2012- 2015; 235; 1 omslag
    - Planning, F.3.2.
      - Stukken betreffende contacten met experten over de opstelling van businessmodellen voor de exploitatie van een website Mijn Voorouders en de verandering van de naam van het project in WieWasWie., 2009-2010; 236-238; 3 pakken
        - Stukken betreffende de begeleiding van Het Expertisecentrum (HEC) bij de opstelling van een nieuw businessplan van Mijn voorouders onder de naam WieWasWie? aan de hand van toetsingsmodellen, 2009 januari - april, 236
        - Stukken betreffende de opstelling van businessmodellen en projectbeschrijvingen van WieWasWie? door het STAP-bestuur, 2009 april - december, 237
        - Stukken betreffende de inschakeling van Gridline voor nadere businessmodellen en exploitatieplannen van WieWasWie, 2009-2010, 238
      - Nota’s betreffende de communicatie- en marketingstrategie van WieWasWie en een marketingplan., 2009; 239; 1 omslag
      - Programma van eisen voor de website van WieWasWie, met concepten en technisch bestek., 2009 september - oktober; 240; 1 omslag
      - Stukken betreffende nadere planning inzake WieWasWie: Businessmodel 2010-2015, Projectplan, Collectieplan en Communicatie- en Marketingplan van WieWasWie., 2009-2010; 241; 1 omslag
      - Ingekomen aanbeveling en advies van MAD Holding inzake de onderhandelingsprocedure ter verkrijging van de meest voordelige aanbieding bij aanbestedingen van WieWasWie., 2010 januari; 242; 1 omslag
      - Correspondentie over voorstellen van het Centraal Bureau voor Genealogie bij projectwijziging van WieWasWie., 2012 januari - februari; 243; 1 omslag
    - Vervaardiging van programmatuur, F.3.3.
      - HintTech, F.3.3.1.
        - Stukken betreffende de aanbesteding van WieWasWie., 2009; 244; 1 omslag
        - Apart gehouden offertes van Deventer/Gridline/Fabrique en HintTech voor de ontwikkeling van het online platform voor historisch personenonderzoek WieWasWie., 2009; 245; 1 pak
        - Origineel van de nadere offerte van Hintech van WieWasWie, met vragenlijst voor de komende onderhandelingsronde, en correspondentie., 2010 januari, februari; 246; 1 pak
        - Stukken betreffende het kort geding tussen STAP en HintTech over de geldigheid van een aanbestedingsprocedure., 2010 februari-april; 247; 1 pak
        - Stukken betreffende onderhandelingen van het bestuur met HintTech over een mantelovereenkomst voor implementatie en onderhoud van de website WieWasWie en de afronding van het contract., 2010-2011; 248; 1 pak
        - Systeemontwerp, testplan en acceptatiecriteria voor opgeleverde programmatuur van WieWasWie 2.3, 2010; 249; 1 omslag.
        - Stukken betreffende het uittesten van de ontwerphandleiding., 2011; 250; 1 omslag
        - Handleiding van het programma WieWasWie en het hulpprogramma Umbraco door HintTech., 2011; 251; 1 omslag
        - Stukken betreffende een mantelovereenkomst met HintTech over nadere implementatiewerkzaamheden., 2010; 252; 1 omslag
        - Documenten betreffende de problemen rond de oplevering van het project WieWasWie door HintTech en de werkzaamheden van een daarna opgerichte Stuurgroep Achterstallig Onderhoud in verband met de voorgenomen migratie van de programmatuur tijdens de overdracht naar het CBG., 2011-2012; 253; 1 omslag
      - ZICHT, F.3.3.2.
        - Stukken betreffende offertes voor nadere ontwerpen en detaillering van de website WieWasWie door Zicht, met meerwerkspecificaties., 2010; 254; 1 omslag
        - Stukken betreffende beoordelingen van de architectuur van WieWasWie door het WieWasWie-platform., 2010-2011; 255; 1 pak
        - Stukken betreffende het contentplan, het functioneel ontwerp en uitvoeringen door Zicht., 2011; 256; 1 pak
        - Ingekomen testrapporten en daarmee samenhangende adviezen., 2011-2012; 257; 1 omslag
        - Protocol van een schermweergave van het netwerk WieWasWie, met testaantekeningen., Z.j.; 258; 1 band
      - Overige leveranciers, F.3.3.3.
        - Stukken betreffende de levering van de hardware en de hosting van de website WieWasWie door MHASMO., 2010-2011; 259; 1 pak
        - Stukken betreffende de aanbesteding van de back up door WieWasWie aan MHASMO., 2011; 260; 1 omslag
        - Stukken betreffende migratie van MAIS-elementen naar WieWasWie door De Ree en de inpassing van een gebruikersinterface in de website van WieWasWie door Fabrique. met nieuwsbrief van De Ree., 2009, 2011 maart - april; 261; 1 omslag
        - Ontwerpen van overeenkomsten met Mindbus over het technische beheer van WieWasWie, met offerte over doorontwikkeling., 2010-2012; 262; 1 omslag
    - Financiering, F.3.4.
      - Correspondentie over de boekhouding en comptabele regels., 2008-2010; 263; 1 omslag
      - Stukken betreffende een subsidieaanvraag bij het Ministerie van Economische Zaken voor een SENTER/NOVEM-subsidie in het kader van DE PRIMA-regeling voor het project WieWasWie., 2009; 264; 1 omslag
      - Ingekomen subsidiebeschikkingen van de Mondriaanstichting aan STAP voor een analyses en onderzoeksvraagstukken in verband met het project WieWasWie?, 2010; 265; 1 omslag
      - Stukken betreffende wijzigingen van subsidieregelingen voor WieWasWie door PRIMA., 2010; 266; 1 omslag
      - Stukken betreffende de voortgezette subsidie van WieWasWie, GenLias en de Digitale Stamboom door het ministerie van OCW., 2012-2014; 267; 1 stuk
    - Relaties en collectievorming, F.3.5.
      - Stukken betreffende de sluiting van een samenwerkingsovereenkomst tussen Onze voorouders/WieWasWie en het Centraal Bureau voor Genealogie in verband met de exploitatie van een Digitale Stamboom., 2006-2011; 268; 1 omslag
      - Stuken betreffende een verzoek van een bestuurslid van het genootschap Ons Voorgeslacht aan het Provinciaal Historisch Centrum Zuid-Holland over opslag van door het genootschap verzamelde genealogische gegevens., 2007; 269; 1 omslag
      - Correspondentie over mogelijke samenwerking met het Erfgoedhuis Brabant bij de uitvoering van een gesubsidieerd project voor uitwisseling van persoonsgegevens., 2009-2010; 270; 1 omslag
      - Stukken betreffende gesprekken met beheerders van diverse archiefbewaarplaatsen over samenwerking en gebruikscontracten in verband met WieWasWie., 2009-2011; 271; 1 omslag
      - Rapporten over het gebruik van de website De Digitale Stamboom Delft., 2009-2010; 272; 1 omslag
      - Stukken betreffende het overleg van STAP met het gemeentearchief van Breda over samenwerking met Pictura, met nota over de samenwerking tussen WieWasWie en Coret’s Website, 2009-2011 en z.j.; 273; 1 omslag
      - Stukken betreffende een overeenkomst van STAP met de beheerders van de website Family Search, opgezet door de Genealogical Society of Utah inzake het gebruik van gedigitaliseerde genealogische gegevens., 2009-2012; 274; 1 omslag
      - Stukken betreffende een verzoek aan het Gemeentearchief van Delft om de Digitale Stamboom tot een open source te maken., 2010 maart; 275; 1 omslag
      - Brief van Mindbus over een projectvoorstel van STAP voor migratie Van de Digtale Stamboom DS 2.0 naar WieWasWie of DS B3.0., 2011 maart 23; 276; 1 stuk
      - Conceptaantekeningen voor de publicatie van curieuze ontdekkingen via WieWasWie en Stamboom van Nederland., Z.j. (ca. 2011); 277; 1 omslag
    - Voorlichting, F.3.6.
      - Huisstijlhandboek met correspondentie over de vormgeving van de website, de toepassing van het logo en andere vormgevingsaangelegenheden., 2009; 278; 1 omslag
        Templates van de website bevinden zich in de verzameling digitalia.
      - Nota’s van Gridline met aan de stuurgroep gepresenteerde datamodellen en communicatievoorstellen., 2009 juli 1; 279; 1 omslag
      - Stukken betreffende spreekbeurten over archiefdigitalisering, en een artikel in het Archievenblad over WieWasWie en genealogische databases., 2009-2010; 280; `1 omslag
      - Stukken betreffende de werving van een webredacteur voor WieWasWie., 2010 mei; 281; 1 omslag
      - Prospectus- of ‘aanbiedingspakket’ aan klanten te betrekken bij het project ‘WieWasWie?”., 2010 september 21; 282; 1 pak
      - Stuken betreffende de lancering van het vernieuwde programma WieWasWie en de controle van het gebruik., 2011-2012; 283; 1 omslag
      - Stukken betreffende de voorbereiding van presentaties van de WieWasWie-website., 2010-2011; 284; 1 omslag
      - Voorlichtingsschermen voor onderzoekers op de website WieWasWie., Z.j.; 285; 1 omslag
- Overige zaken en documentatie, G.
  - Stukken betreffende een voorstel van de Vereniging van Openbare Bibliotheken voor een informatiestructuur van openbare bibliotheken., 2006 februari - april; 286; 1 omslag
  - Stukken betreffende de organisatie van de Dag van het Businessmodel in samenwerking met Digitaal Erfgoed Nederland., 2009; 287; 1 omslag
  - Correspondentie van het projectbureau STAP met de projectleider van het Digitaal Vrouwenlexicon van het Instituut voor Nederlandse Geschiedenis over mogelijke opname van gegevens van het Lexicon in WieWasWie., 2010 april - mei; 288; 2 stukken
  - Stukken betreffende de totstandkoming van een rapport Verkenning rechten inzake digitaal erfgoed en cultureel ondernemen in opdracht van STAP., 2010 september - december; 289; 1 omslag
  - ‘Digitale collecties online’, HBO-scriptie voor de Reinwardt Academie in Arnhem van Franka Salomons, met dankbetuiging aan STAP voor de begeleiding., 2010 oktober 5; 290; 1 verbroken band
  - Stukken betreffende een gesprek met het Drents Archief over mogelijke overname van website Drents Archief 3.0., 2010 december; 291; 1 omslag
  - Correspondentie met Erfgoed Nederland over afwijzing van een offerte van Europeana voor uitwisseling van metadata., 2011 maart; 292; 2 stukken